臺灣屏東地方法院民事裁定　九十一年度簡聲抗字第四號
　　抗　告　人　辛○○
　　相　對　人　丁○○○
　　　　　　　　戊○○
　　　　　　　　庚○○○
　　　　　　　　乙○○
　　　　　　　　丙○○
　　　　　　　　甲○○
　　　　　　　　己○○
右抗告人因與相對人間停止執行事件，抗告人對於中華民國九十一年九月三十日本院
所為九十一年度聲字第三七二號裁定，提起抗告，本院裁定如左：
    主      文
抗告駁回。
抗告程序費用由抗告人負擔。
    理      由
一、本件民國九十一年九月三十日本院九十一年度聲字第三七二號裁定，因其本案繫
    屬法院為本院潮州簡易庭，是原審停止執行之裁定，應屬簡易程序之裁定，合先
    敘明。
二、抗告意旨略以：本件相對人提起異議之訴，係就執行名義之確定判決所確定之事
    實重複主張，其訴顯無理由，原裁定准許相對人供擔保後，停止強制執行，於法
    不合，故請求廢棄原裁定，另為適法之裁定云云。
三、按強制執行程序開始後，除法律另有規定外，不停止執行。有回復原狀之聲請，
    或提起再審或異議之訴，或對於和解為繼續審判之請求，或提起宣告調解無效之
    訴、撤銷調解之訴，或對於許可強制執行之裁定提起抗告時，法院因必要情形或
    依聲請定相當並確實之擔保，得為停止強制執行之裁定，強制執行法第十八條第
    一項及第二項分別定有明文。依此規定，法院如認有必要，得依職權為停止執行
    之裁定固無疑問。其在當事人願供擔保，聲請停止強制執行時，法院亦非不得依
    其聲請，定相當並確實之擔保，為停止強制執行之裁定，而與異議之訴是否顯無
    理由無涉。查本件相對人以其向本院提起第三人異議之訴為由，聲請裁定停止本
    院九十一年度執字第八八六六號執行事件關於拆除如附圖所示編號Ａ部分面積零
    點一一二二公頃土地之地上物，並將占用之該部分土地返還予抗告人及全體共有
    人之強制執行程序。經原法院調取本院九十一年度執字第八八六六號、九十一年
    度補字第四六七號（嗣經改分為九十一年度潮簡調字第一六二號後，再改分為九
    十一年度潮簡四七八號）卷宗審核屬實，認相對人之聲請為有理由，並依職權定
    相當並確實之擔保金，准許相對人之聲請，於法尚無不合，並無違誤。抗告人以
    相對人之訴顯無理由，指摘原裁定不當，尚有未合，其抗告應予駁回。
四、又本件相對人之一丁○○○雖曾就同一事件另次向本院潮州簡易庭為停止執行之
    聲請，經本院潮州簡易庭以九十一年潮簡聲第三六號定相當之擔保，准其聲請。
    抗告人亦不服提起抗告，已經本院以九十一年度簡聲抗字第一號裁定駁回其抗告
    確定，有本院依職權調閱之前開卷宗可證。惟按非訟事件法並無類似民事訴訟法
    第二百五十三條及第四百條第一項之規定，亦無得準用之規定，是非訟事件，尚
    不發生所謂一事不再理之問題（最高法院九十年台抗字第六六六號裁定參照），
    是相對人丁○○○重複為停止執行之聲請，揆諸前開說明，應無不可。末查本院
    九十一年度潮簡聲字第三六號所定應供擔保之金額，雖與本件原審裁定所定之金
    額不同。但對抗告人而言，本件原審所為之裁定較之本院九十一年度潮簡聲字第
    三六號裁定，對抗告人尚無不利，本院自無從另為對抗告人不利之認定，均附此
    敘明。
五、依民事訴訟法第四百三十六條之一第一項、第三項、第四百九十條第一項、第九
    十五條、第七十八條，裁定如主文。
中　　　華　　　民　　　國　　九十一　　年　　 十二　　 月　　三十一　　日
                                    臺灣屏東地方法院民事第一庭
~B審判長法官　羅心芳
~B法　　　官　許蓓雯
~B法　　　官　周群翔
右為正本係照原本作成。
本裁定不得再抗告。
中　　　華　　　民　　　國　　九十一　　年　　 十二　　 月　　三十一　　日
~B法院書記官　劉淑蓉
